臺灣新北地方法院刑事裁定
111年度聲字第3099號
聲  請  人  臺灣新北地方檢察署檢察官
被      告  蕭翰擇



上列受刑人因數罪併罰有二裁判以上，經聲請人聲請定其應執行
刑（111年度執聲字第2275號），本院裁定如下：
    主  文
蕭翰擇因犯如附表所示各罪所處之刑，應執行有期徒刑1年9月，
如易科罰金，以新臺幣1千元折算1日。
    理  由
一、聲請意旨略以：受刑人蕭翰擇因違反廢棄物清理法等案件，
    先後經判決確定如附表（編號1、2「犯罪日期欄」各應更正
    為「109年1月19日、同年月20日」、「109年8月5日、同年
    月10日」），應依刑法第53條及第51條第5款，定其應執行
    之刑，爰依刑事訴訟法第477條第1項聲請裁定等語。
二、按裁判確定前犯數罪者，併合處罰之；數罪併罰，有二裁判
    以上者，依刑法第51條之規定，定其應執行之刑；宣告多數
    有期徒刑者，於各刑中之最長期以上，各刑合併之刑期以下
    ，定其刑期，但不得逾30年，刑法第50條第1項前段、第53
    條、第51條第5款分別定有明文。
三、次按刑事訴訟法第370條第2項、第3項，已針對第二審上訴
    案件之定應執行刑，明定有不利益變更禁止原則之適用；而
    分屬不同案件之數罪併罰有應更定執行刑之情形，倘數罪之
    刑，曾經定應執行刑，再與其他裁判宣告之刑定應執行刑時
    ，在法理上亦同受此原則之拘束。亦即，另定之執行刑，其
    裁量所定之刑期，不得較重於前定之執行刑加計後裁判宣告
    之刑或所定執行刑之總和。又數罪併罰定應執行刑之案件，
    係屬法院自由裁量之事項，法院所為刑之酌定如未逾越上開
    規定（即刑法第50條第1項前段、第51條第5款）之外部界限
    、定應執行刑之恤刑目的及不利益變更禁止原則，即不得任
    意指為違法或不當，此有最高法院109年度台抗字第1193號
    刑事裁定可資參照。
四、經查：受刑人因違反廢棄物清理法等案件，經法院分別判處
    如附表所示之刑，其中附表編號4至5所示之罪經本院以111
    年度審訴字第229號刑事判決定應執行有期徒刑9月，均確定
    在案，此有如附表所示刑事判決、刑事簡易判決及臺灣高等
    法院被告前案紀錄表附卷可稽。經核附表編號2至5所示4罪
    均係於附表編號1所示案件判決確定前所犯，是附表所示5罪
    ，皆合於刑法第51條有關數罪併罰之規定，檢察官依刑事訴
    訟法第477條第1項聲請定其應執行刑，洵屬正當，應予准許
    。再附表所示5罪既應重定應執行刑，則前開所定應執行刑
    即均當然失效，本院自可依該5罪之宣告刑更定應執行刑。
    又查本院定本案應執行刑，不得逾越刑法第51條第5款所定
    法律之外部界限，即應於各刑中之最長期即附表編號1、2、
    4、5之宣告刑即有期徒刑6月以上，且不得重於附表所示4罪
    之宣告刑總和即有期徒刑2年2月，又參照上開最高法院109
    年度台抗字第1193號刑事裁定意旨，亦應受內部界限之拘束
    ，即不得重於附表編號1至3所示宣告刑與編號4至5所定應執
    行刑之總和即有期徒刑1年11月。復考量如附表所示5罪之犯
    罪時間、類型、情節及關聯性、罪質、侵害法益、對社會危
    害情形及人格特性，參酌受刑人於本院訊問時所稱：希望可
    以從輕量刑等語（見111年度聲字第3099號卷第30頁），就
    如附表所示5罪為整體非難評價後，依限制加重規定，於法
    律拘束之外部及內部界限內加以裁量，裁定如主文所示應執
    行刑，再如附表所示5罪之宣告刑均得易科罰金，而本院就
    本案所定應執行刑雖逾有期徒刑6月，然依刑法第41條第8項
    規定，仍得易科罰金，故諭知易科罰金之折算標準。
五、依刑事訴訟法第477條第1項，刑法第53條、第51條第5款、
    第41條第1項前段、第8項，裁定如主文。
中　　華　　民　　國　　111 　年　　11　　月　　4 　　日
                  刑事第三庭    法　官  施建榮
上列正本證明與原本無異。
如不服本裁定，應於裁定送達後五日內敘明抗告理由，向本院提
出抗告狀。
                                書記官  黃姿涵
中　　華　　民　　國　　111 　年　　11　　月　　8 　　日

【附表】
編          號           1          2         3 罪          名  廢棄物清理法第46條第4款前段之非法清除廢棄物罪 廢棄物清理法第46條第4款前段之非法清除廢棄物罪 刑法第339條之1第1項之非法由收費設備取財罪 宣    告    刑  有期徒刑6月，如易科罰金，以新臺幣1千元折算1日。 有期徒刑6月，如易科罰金，以新臺幣1千元折算1日。 有期徒刑2月，如易科罰金，以新臺幣1千元折算1日。 犯  罪  日  期  109年1月19日、同年月20日 109年8月5日、同年月10日 109年12月8日 偵查(自訴)機關 年  度  案  號  桃園地檢109年度偵字第37371號 桃園地檢109年度偵字第35909號 桃園地檢110年度偵緝字第1978號 最  後事實審 法    院 臺灣桃園地方法院 臺灣桃園地方法院 臺灣桃園地方法院  案    號 110年度審訴字第1125號 110年度審訴字第169號 110年度壢簡字第1917號  判決日期 111年3月29日 111年4月8日 111年5月30日 確  定判  決 法    院 臺灣桃園地方法院 臺灣桃園地方法院 臺灣桃園地方法院  案    號 110年度審訴字第1125號 110年度審訴字第169號 110年度壢簡字第1917號  判    決 確定日期 111年5月13日 111年7月11日 111年7月6日 備  註  桃園地檢111年度執字第6231號 桃園地檢111年度執字第8205號 桃園地檢111年度執字第8948號 

編          號           4          5  罪          名  廢棄物清理法第46條第4款前段之非法清除廢棄物罪 廢棄物清理法第46條第4款前段之非法清除廢棄物罪  宣    告    刑  有期徒刑6月，如易科罰金，以新臺幣1千元折算1日。 有期徒刑6月，如易科罰金，以新臺幣1千元折算1日。  犯  罪  日  期  109年11月25日 109年12月4日  偵查(自訴)機關 年  度  案  號  新北地檢110年度偵緝字第2857、2858號 新北地檢110年度偵緝字第2857、2858號  最  後事實審 法    院 臺灣新北地方法院 臺灣新北地方法院   案    號 111年度審訴字第229號 111年度審訴字第229號   判決日期 111年7月19日 111年7月19日  確  定判  決 法    院 臺灣新北地方法院 臺灣新北地方法院   案    號 111年度審訴字第229號 111年度審訴字第229號   判    決 確定日期 111年8月24日 111年8月24日  備  註  1、編號4至5所示2罪經本院以111年度審訴字第229號刑事裁定應執行有期徒刑9月確定。 2、新北地檢111年度執字第8711號。